【裁判字號】    97,抗,840
【裁判日期】    970811
【裁判案由】    聲請減刑及定應執行刑
【裁判全文】
臺灣高等法院刑事裁定                   97年度抗字第840號
  抗  告  人  甲○○
                      （現於臺灣澎湖監獄執行中）
上列抗告人因聲請減刑及定應執行刑案件，不服臺灣士林地方法
院中華民國97年6月30日所為之裁定（97年度聲減字第327號），
提起抗告，本院裁定如下：
    主  文
抗告駁回。
    理  由
一、抗告意旨略以：抗告人所犯如附表所示偽造文書及搶奪罪，
    經原審法院依96年罪犯減刑條例第二條第一項第三款之規定
    ，裁定准予減刑，並與所犯強盜罪合併定執行刑有期徒刑八
    年二月，惟聲請人另於民國（下同）83年1月及9月間犯肅清
    煙毒條例案件，各經判處有期徒刑三年及三年六月確定，並
    與所犯上開偽造文書、強奪及強盜罪接續執行，上開所犯肅
    清煙毒條例之罪，亦符合96年罪犯減刑條例減刑之規定，應
    依法予以減輕其刑，惟原裁定就此恐有疏漏，為此提起抗告
    云云。
二、查抗告人即受刑人甲○○分別於附表所示時間犯如附表所列
    各罪，經臺灣士林地方法院及本院分別判處有期徒刑八月、
    一年六月及七年三月，並經確定在案，有該刑事判決書附卷
    可參，茲檢察官以受刑人所犯如附表編號一、二所示之罪，
    其犯罪時間係在中華民國96年4月24日以前，合於中華民國
    96年罪犯減刑條例所規定之減刑要件，聲請臺灣士林地方法
    院予以減刑，並聲請與附表編號三所列不應減刑之罪所處之
    刑，定其應執行之刑，原審法院經審核認並無不合，而依上
    開規定就附表編號一、二所示之罪予以減刑（減為有期徒刑
    四月、九月）後，與不應減刑之罪之宣告刑（有期徒刑七年
    三月），定其應執行之刑為有期徒刑八年二月。而查依中華
    民國九十六年罪犯減刑條例應減刑之罪，已經判決確定尚未
    執行完畢者，由檢察官或應減刑之人犯聲請最後審理事實之
    法院裁定之，中華民國九十六年罪犯減刑條例第8條第1項定
    有明文。是法院辦理已判決確定案件之減刑，係依檢察官或
    應減刑之人犯之聲請，於其所聲請之範圍內為之，不得逕依
    職權擴張聲請範圍，而將未聲請之罪逕予減刑及定應執行刑
    。茲查本件臺灣士林地方法院檢察署檢察官97年聲減字第42
    5號減刑聲請書，僅就附表所示之偽造文書、搶奪及違反懲
    治盜匪條例案件為減刑並定其應執行刑之聲請，原審法院因
    而依上開條例就附表所示之罪分別予以減刑及定執行刑，經
    核並無不合，至抗告人於83年間另犯肅清煙毒條例案件，既
    未據於本案聲請減刑，原審自無從併予減刑及定其應執行刑
    ，抗告人抗告意旨指摘原審裁定不當，尚難認有理由，應予
    駁回。
三、據上論結，應依刑事訴訟法第412條，裁定如主文。
中    華    民    國    97    年    8    月    11    日
                  刑事第五庭    審判長法  官  張傳栗
                                      法  官  陳春秋
                                      法  官  官有明
以上正本證明與原本無異。
不得再抗告。
                                      書記官  李佩真
中    華    民    國    97    年    8     月    12    日


司法院資訊處製作；財團法人民間司法改革基金會備份。
